臺灣新北地方法院刑事判決
111年度審訴字第1307號
公  訴  人  臺灣新北地方檢察署檢察官
被      告  郭進維



                   （另案於法務部矯正署新店戒治所附設勒
                   戒處所觀察勒戒中)
            潘衡宇



上列被告因詐欺等案件，經檢察官提起公訴（111年度偵緝字第1
802號、第3961號），於準備程序中，被告就被訴事實為有罪之
陳述，經告以簡式審判程序之旨，並聽取當事人之意見後，本院
合議庭裁定由受命法官獨任進行簡式審判程序，並判決如下：
　  主  文
郭進維犯如附表一編號1至3所示之罪，各處如附表一編號1至3所
示之刑及沒收。
潘衡宇犯如附表一編號4所示之罪，處如附表一編號4所示之刑及
沒收。
　　事實及理由
一、本件犯罪事實及證據，除下列事項予以更正、補充外，其餘
    均引用如附件檢察官起訴書之記載：
　㈠起訴書附表更正為本判決附表二。
　㈡犯罪事實欄一㈠第1至3行「於民國110年5月19日晚間7時26分
    許，見新北市○○區○○街00號6樓之工作室大門未上鎖，遂翻
    越牆垣，開啟上開工作室大門並侵入」，應更正為「於民國
    110年5月9日晚間7時26分許，自新北市○○區○○街00號6樓（
    即頂樓），翻越矮牆至隔壁棟即昌盛街28號6樓，開啟未上
    鎖之大門侵入王茂豐之工作室」。
　㈢犯罪事實欄一㈠第7行「包含王茂豐個資之筆記本1本、身分證
    影本」應補充為「包含王茂豐及其家人個資之筆記本1本、
    王茂豐及其配偶之身分證影本」。
　㈣犯罪事實欄一㈢第3至5行「利用第一商業銀行於特約商店消費
    時，不須簽名之機制，將該信用卡交予不知情之店員而行使
    之」應更正為「利用第一商業銀行信用卡於特約商店小額消
    費時，免簽名之機制，冒用王茂豐名義刷卡消費15元購買商
    品」。
  ㈣犯罪事實欄一㈣第7、9至10、13行「iTunes Store」之記載均
    補充為「iTunes Store、APP Store」。
  ㈤證據部分應補充「被告郭進維、潘衡宇於本院準備程序及審
    理中之自白」、「中華電信資料查詢、台灣之星資料查詢各
    1份」外，其餘均引用附件檢察官起訴書之記載。
二、論罪：
　㈠被告郭進維部分：
　⒈核被告郭進維就犯罪事實欄一㈠所為，係犯刑法第321條第1項
    第1款、第2款之踰越牆垣侵入有人居住之建築物竊盜罪罪；
    就犯罪事實欄一㈡所為，係犯刑法第216條、第210條之行使
    偽造私文書罪及同法第339條第1項之詐欺取財罪；就犯罪事
    實欄一㈢所為，係犯刑法第339條第1項之詐欺取財罪。
　⒉被告郭進維就犯罪事實欄一㈡部分，於信用卡簽帳單上偽造「
    王茂豐」署押之行為，係偽造私文書之部分行為，其偽造私
    文書後復持以行使，其偽造之低度行為為行使之高度行為所
    吸收，均不另論罪。
　⒊被告郭進維就犯罪事實欄一㈡部分，係以一行為同時觸犯行使
    偽造私文書罪及詐欺取財罪，為想像競合犯，應依刑法第55
    條規定，從一重之行使偽造私文書罪處斷。
　⒋被告郭進維所犯上開3罪，犯意各別，行為互殊，應分論併罰
    。
　㈡被告潘衡宇部分：
　⒈核被告潘衡宇就犯罪事實欄一㈣所為，係犯刑法第216條、第2
    20條第2項、第210條之行使偽造準私文書罪及同法第339條
    第2項之詐欺得利罪。
　⒉被告潘衡宇偽造準私文書後復持以行使，其偽造之低度行為
    為行使之高度行為所吸收，均不另論罪。
　⒊被告潘衡宇先後盜刷信用卡11次之行為，係基於單一之決意
    ，並於密切接近之時地實施，侵害同一之法益，各行為之獨
    立性極為薄弱，依一般社會健全觀念，在時間差距上，難以
    強行分開，在刑法評價上，以視為數個舉動之接續施行，合
    為包括之一行為予以評價，較為合理，屬接續犯，僅論以一
    罪。
　⒋被告潘衡宇以一行為同時觸犯行使偽造準私文書罪及詐欺得
    利罪，為想像競合犯，應依刑法第55條規定，從一重之行使
    偽造準私文書罪處斷。
三、爰以行為人之責任為基礎，審酌被告郭進維、潘衡宇分別有
    多次竊盜、詐欺前科，有臺灣高等法院被告前案紀錄表在卷
    可稽，素行均非佳，且被告2人均正值壯年，不思以正當途
    徑獲取所需，被告郭進維恣意竊取他人財物，並持竊得之信
    用卡盜刷詐取財物，被告潘衡宇則盜刷他人之信用卡購買遊
    戲點數，不僅侵害告訴人之財產權，亦危害金融信用交易秩
    序及發卡銀行之權益，所為實不足取，惟考量被告2人犯後
    均坦承犯行，尚有悔意，然迄今均未與告訴人王茂豐達成和
    解或賠償其所受損害，兼衡被告2人之犯罪動機、目的、手
    段、所生損害、所得利益，暨被告郭進維國中畢業之智識程
    度（見被告之個人戶籍資料），自陳目前從事鐵工，月收入
    約新臺幣（下同）2萬多元，家中尚有奶奶需要扶養之生活
    狀況；被告潘衡宇國中畢業之智識程度（見被告之個人戶籍
    資料），自陳目前從事聯結車司機，月收入約4至5萬元之生
    活狀況等一切情狀，分別量處如主文所示之刑，並就得易科
    罰金部分均諭知易科罰金之折算標準。
四、沒收：
  ㈠被告於犯罪事實欄一㈡之信用卡簽帳單上偽造「王茂豐」之署
    名1枚，屬偽造之署押，不問屬於犯人與否，應依刑法第219
    條之規定沒收之。至上開簽帳單，業經被告提出交予聯強國
    際股份有限公司新莊中華店行使，非屬被告所有，自不予宣
    告沒收，附此敘明。
  ㈡被告郭進維於犯罪事實欄一㈡所詐得之IPHONE 12 PRO手機1支
    （價值3萬8,904元）及於犯罪事實欄一㈢所詐得價值15元之
    商品，均為其犯罪所得，未據扣案，亦未實際合法發還告訴
    人，應依刑法第38條之1第1項前段、第3項規定宣告沒收，
    於全部或一部不能沒收或不宜執行沒收時，追徵其價額。
  ㈢被告潘衡宇於犯罪事實欄一㈣所詐得價值共1萬6,700元之遊戲
    點數，為其犯罪所得，未據扣案，亦未實際合法發還告訴人
    ，應依刑法第38條之1第1項前段、第3項規定宣告沒收，於
    全部或一部不能沒收或不宜執行沒收時，追徵其價額。
  ㈣至被告郭進維於犯罪事實欄一㈠竊得之信用卡數張（含第一銀
    行信用卡）、載有告訴人及其家人之個人資料之筆記本1本
    、告訴人及其配偶身分證影本，雖屬被告之犯罪所得，然業
    經被告丟棄，此據被告供述明確（見110年度偵字第46824號
    卷第6頁），審酌上開物品客觀上價值低微，且純屬個人身
    分證明、信用之用，倘告訴人申請註銷、掛失止付，並補發
    新卡片、證件，原卡片、證件即失去功用，而不具刑法上之
    重要性，為免執行之困難，故依刑法第38條之2第2項規定不
    予宣告沒收。　
據上論斷，應依刑事訴訟法第273條之1第1項、第299條第1項前
段、第310條之2、第454條第2項，判決如主文。
本案經檢察官洪郁萱提起公訴，檢察官王佑瑜到庭執行職務。
中　　華　　民　　國　　111 　年　　12　　月　　15　　日
　　　　　　　　　刑事第二十三庭  法　官　朱學瑛
上列正本證明與原本無異。
如不服本判決，應於判決送達後20日內敘明上訴理由，向本院提
出上訴狀 (應附繕本) ，上訴於臺灣高等法院。其未敘述上訴理
由者，應於上訴期間屆滿後20日內向本院補提理由書「切勿逕送
上級法院」。
                                  書記官　盧姿妤
中　　華　　民　　國　　111 　年　　12　　月　　15　　日

附錄本案論罪科刑法條全文：
中華民國刑法第210條
偽造、變造私文書，足以生損害於公眾或他人者，處5年以下有
期徒刑。

中華民國刑法第216條
行使第210條至第215條之文書者，依偽造、變造文書或登載不實
事項或使登載不實事項之規定處斷。

中華民國刑法第220條
在紙上或物品上之文字、符號、圖畫、照像，依習慣或特約，足
以為表示其用意之證明者，關於本章及本章以外各罪，以文書論
。
錄音、錄影或電磁紀錄，藉機器或電腦之處理所顯示之聲音、影
像或符號，足以為表示其用意之證明者，亦同。

中華民國刑法第321條
犯前條第1項、第2項之罪而有下列情形之一者，處6月以上5年以
下有期徒刑，得併科50萬元以下罰金：
一、侵入住宅或有人居住之建築物、船艦或隱匿其內而犯之。
二、毀越門窗、牆垣或其他安全設備而犯之。
三、攜帶兇器而犯之。
四、結夥三人以上而犯之。
五、乘火災、水災或其他災害之際而犯之。
六、在車站、港埠、航空站或其他供水、陸、空公眾運輸之舟、
    車、航空機內而犯之。
前項之未遂犯罰之。

中華民國刑法第339條
意圖為自己或第三人不法之所有，以詐術使人將本人或第三人之
物交付者，處5年以下有期徒刑、拘役或科或併科50萬元以下罰
金。
以前項方法得財產上不法之利益或使第三人得之者，亦同。
前二項之未遂犯罰之。

附表一：
編號 犯罪事實 主文 1 犯罪事實欄一㈠ 郭進維犯踰越牆垣侵入有人居住建築物竊盜罪，處有期徒刑柒月。 2 犯罪事實欄一㈡ 郭進維犯行使偽造私文書罪，處有期徒刑肆月，如易科罰金，以新臺幣壹仟元折算壹日。偽造之「王茂豐」署名壹枚沒收；未扣案之犯罪所得IPHONE 12 PRO手機壹支沒收，於全部或一部不能沒收或不宜執行沒收時，追徵其價額。 3 犯罪事實欄一㈢ 郭進維犯詐欺取財罪，處拘役壹拾日，如易科罰金，以新臺幣壹仟元折算壹日。未扣案之犯罪所得價值新臺幣拾伍元之商品沒收，於全部或一部不能沒收或不宜執行沒收時，追徵其價額。 4 犯罪事實欄一㈣ 潘衡宇犯行使偽造準私文書罪，處有期徒刑參月，如易科罰金，以新臺幣壹仟元折算壹日。未扣案之犯罪所得價值新臺幣壹萬陸仟柒佰元之遊戲點數沒收，於全部或一部不能沒收或不宜執行沒收時，追徵其價額。 
附表二：
編號 時間 特約商店網站 交易金額 （新臺幣） 1 110年5月10日 6時43分許 ITUNES.COM/BILL 170元 2 110年5月10日 6時45分許 ITUNES.COM/BILL 1,050元 3 110年5月10日 6時45分許 ITUNES.COM/BILL 2,100元 4 110年5月10日 6時46分許 ITUNES.COM/BILL 1,050元 5 110年5月10日 6時47分許 APPLE.COM/BILL 3,290元 6 110年5月10日 6時51分許 ITUNES.COM/BILL 1,050元 7 110年5月10日 6時51分許 ITUNES.COM/BILL 1,050元 8 110年5月10日 6時52分許 ITUNES.COM/BILL 2,100元 9 110年5月10日 6時52分許 ITUNES.COM/BILL 1,690元 10 110年5月10日 6時52分許 ITUNES.COM/BILL 2,100元 11 110年5月10日 6時52分許 ITUNES.COM/BILL 1,050元 總計   16,700元 

附件：
臺灣新北地方檢察署檢察官起訴書
                                   111年度偵緝字第1802號
                                                第3961號
　　被　　　告　郭進維　男　38歲（民國00年0月0日生）
　　　　　　　　　　　　住新北市○○區○○路0段000巷00號
　　　　　　　　　　　　　2樓
　　　　　　　　　　　　居新北市○○區○○00號
                        (現另案於法務部矯正署宜蘭監獄執                          行中)
　　　　　　　　　　　　國民身分證統一編號：Z000000000號
                潘衡宇　男　27歲（民國00年0月00日生）
　　　　　　　　　　　　住宜蘭縣○○鄉○○路0段00號
                        (現另案羈押於法務部矯正署臺北看                          守所)
　　　　　　　　　　　　國民身分證統一編號：Z000000000號
上列被告等因詐欺等案件，已經偵查終結，認應該提起公訴，茲
將犯罪事實及證據並所犯法條分敘如下：
　　　　　　犯罪事實
一、郭進維、潘衡宇竟意圖為自己不法之所有、利益，分別為以
    下犯行：
(一)郭進維基於竊盜之犯意，於民國110年5月19日晚間7時26分
    許，見新北市○○區○○街00號6樓之工作室大門未上鎖，遂翻
    越牆垣，開啟上開工作室大門並侵入(所涉侵入住居罪嫌，
    未據告訴，該工作室平日供員工居住)後，徒手竊取王茂豐
    所有、放置在上開工作室內之信用卡數張(包含尚未開卡之
    第一商業銀行卡號0000000000000000號信用卡，下稱第一銀
    行信用卡)、包含王茂豐個資之筆記本1本、身分證影本得手
    逕行離去。
(二)郭進維基於行使偽造私文書、詐欺取財等犯意，於竊得上開
    第一銀行信用卡後之同日晚間8時19分許，利用語音開卡啟
    用後，隨即於同日晚間9時56分許，至聯強國際股份有限公
    司新莊中華店(址設新北市○○區○○路0段00號)內，冒用王茂
    豐名義刷卡消費新臺幣(下同)3萬8,904元購買IPHONE 12 PR
    O手機1支，並於信用卡簽帳單特約商店存根聯上持卡人簽名
    欄內偽造「王茂豐」之簽名1枚，以表示真正名義人即王茂
    豐確認消費金額，及向發卡銀行簽帳消費之意，並作為該店
    經由收單銀行向發卡銀行請款之用，而偽造信用卡簽帳單，
    並持以交付不知情之該店店員而行使之，致該店店員陷於錯
    誤，誤信郭進維係真正持卡人而同意其刷卡付費，並交付價
    值3萬8,904元之手機1支予郭進維，足以生損害於王茂豐、
    上開店家及第一商業銀行信用卡消費管理之正確性。
(三)郭進維基於詐欺取財之犯意，於110年5月10日晚間6時36分
    許，在萊爾富便利商店新莊莊美店(址設新北市○○區○○街00
    號1樓、53巷2號1樓)，利用第一商業銀行於特約商店消費時
    ，不須簽名之機制，將該信用卡交予不知情之店員而行使之
    ，致使店員誤以為係真正持卡人刷卡消費而消費15元，致該
    店店員陷於錯誤，誤信郭進維係真正持卡人而同意其刷卡付
    費，並交付價值15元之商品予郭進維，足以生損害於王茂豐
    、上開店家及第一商業銀行信用卡消費管理之正確性。嗣郭
    進維即將第一銀行信用卡、包含王茂豐個資之筆記本1本、
    身分證影本等物均棄置於路邊。
(四)潘衡宇嗣以不詳方式取得第一銀行信用卡後，即基於行使偽
    造準私文書、詐欺得利等犯意，分別於如附表所示之時間，
    於不詳地點，透過網際網路連結至如附表所示之特約商店網
    站，分別於該特約商店網站之信用卡付款系統輸入第一銀行
    信用卡卡號、有效日期及交易授權碼等信用卡資料，冒用王
    茂豐之名義，表示其同意以第一銀行信用卡支付如附表所示
    費用，以取得至「iTunes Store」點數之利益，而偽造不實
    之線上刷卡消費之電磁紀錄後，以網路授權付款之方式，將
    上開線上消費訂單之電磁紀錄準私文書傳輸至「iTunes Sto
    re 」網站而行使之，致該網站陷於錯誤，誤認係王茂豐本
    人所消費，遂同意提供潘衡宇如附表所示金額之點數，潘衡
    宇即以此方式分別詐得如附表所示點數之財產上不法利益，
    足以生損害於王茂豐、「iTunes Store 」對顧客身分辨識
    之正確性及第一商業銀行對於信用卡消費管理之正確性。
二、案經王茂豐訴由新北市政府警察局新莊分局報告偵辦。
　　　　　　證據並所犯法條
一、證據清單暨待證事實：
(一)犯罪事實(一)至(三)部分
編號 證據名稱 待證事實 1 被告郭進維於警詢、偵查中之自白及供述 1、坦承事實欄一(一)、(二)所載犯行。 2、於警詢中坦承事實欄一(三)所載犯行。  2 告訴人王茂豐於警詢、偵查中之指訴 1、其所有、放置在上開工作室內之信用卡數張、包含其個資之筆記本1本、身分證影本遭人竊取，且未開卡之第一銀行信用卡遭人盜刷之事實。 2、上開工作室平日係供員工居住，且被告郭進維係以翻越牆垣方式侵入之事實。 3 1、上開工作室屋內之監視器錄影檔案暨擷圖7張 2、GOOGLP MAP網路列印資料1紙、告訴人提供之現場照片5張 3、聯強國際股份有限公司新莊中華店內監視器錄影檔案擷圖4張 被告郭進維侵入上開工作室並竊取告訴人所有物品後，隨即持之至聯強國際股份有限公司新莊中華店內消費，並於信用卡簽帳單上偽造「王茂豐」簽名1枚之事實。 4 1、第一銀行信用卡之冒刷明細 2、第一商業銀行總行110年12月14日函檢附之開卡資料、簽帳單、交易明細 被告郭進維竊取第一銀行信用卡後，於110年5月9日20時19分許以電話語音開卡，並於如事實欄一(二)所載時、地，於信用卡簽帳單上偽造「王茂豐」簽名1枚，交付不知情之該店店員而行使，再於如事實欄一(三)所載時、地，持該信用卡消費15元之事實。 
(二)犯罪事實(四)部分
編號 證據名稱 待證事實 1 被告潘衡宇於偵查中之供述 坦承如附表所示消費紀錄留存之APPLE會員帳號為其所申辦，且該帳戶綁定之手機門號、電子郵件均由其本人使用之事實。 2 告訴人於警詢、偵查中之指訴 其所有、放置在上開工作室內之第一銀行信用卡遭人竊取後，嗣遭人盜刷之事實。 3 證人賴韋滔於偵查中之證述 其未曾向被告潘衡宇借用手機之事實。 4 證人陳啟文於偵查中之證述 其未見過他人向被告潘衡宇借用手機之事實。 5 1、第一銀行信用卡之冒刷明細 2、新北市政府警察局新莊分局110年12月16日函檢附之APPLE回函資料 3、GOOGLE調閱資料 告訴人第一銀行信用卡遭盜刷如附表所示消費紀錄留存之APPLE會員資料，留存之行動電話門號為「0000000000」、電子郵件為「family330707@gmail.com」之事實。 
二、所犯法條：
(一)核被告郭進維就犯罪事實欄一(一)所為，係犯刑法第321條
    第1項第1款、第2款之踰越牆垣侵入有人居住之建築物竊盜
    罪嫌，就犯罪事實欄一(二)所為，係犯刑法第216條、第210
    條之行使偽造私文書、第339條第1項之詐欺取財等罪嫌，就
    犯罪事實欄一(三)所為，係犯刑法第339條第1項之詐欺取財
    罪嫌。被告郭進維於信用卡簽帳單上偽造「王茂豐」署押1
    枚之行為，係偽造私文書之階段行為，而偽造私文書後復持
    以行使，其偽造之低度行為，為行使偽造私文書之高度行為
    所吸收，請不另論罪。被告郭進維就犯罪事實欄一(二)部分
    ，係以一盜刷行為而同時觸犯行使偽造準私文書、詐欺取財
    等罪嫌，為想像競合犯，請依刑法第55條之規定，從一重之
    行使偽造準私文書罪嫌處斷。被告郭進維所犯上開3罪間，
    犯意各別，行為互殊，請予分論併罰。
(二)核被告潘衡宇就犯罪事實欄一(四)所為，係犯刑法第216條
    、第220條第2項、第210條之行使偽造準私文書、第339條第
    2項詐欺得利等罪嫌。被告潘衡宇偽造準私文書後復持以行
    使，其偽造準私文書之低度行為，應為行使偽造準私文書之
    高度行為所吸收，請不另論罪。被告潘衡宇以一行為同時觸
    犯行使偽造準私文書、詐欺得利等罪嫌，為想像競合犯，請
    依刑法第55條之規定，從一重之行使偽造準私文書罪嫌處斷
    。
三、沒收：
(一)被告郭進維於犯罪事實欄一(一)竊得之信用卡數張、載有告
    訴人王茂豐個人資料之筆記本1本、身分證影本，被告於偵
    查中供稱：伊已將竊得物品隨意棄置等語，又上開信用卡、
    筆記本、證件影本固屬被告本件竊盜犯行之犯罪所得，惟該
    等物品均純屬個人身分證明、信用、資格之用，倘告訴人申
    請註銷或掛失止付，並補發新證件、卡片，原證件、卡片即
    失去功用，且上開各該物品均未扣案，亦欠缺刑法上之重要
    性，爰不聲請沒收。又被告郭進維於犯罪事實欄(二)、(三)
    盜刷之3萬8,904元、15元，均為被告郭進維之犯罪所得，且
    未據扣案或返還告訴人，請均應依刑法第38條之1第1項前段
    及第3項之規定宣告沒收，並於全部或一部不能沒收或不宜
    執行沒收時，追徵其價額。
(二)被告潘衡宇於犯罪事實欄一(四)盜刷、價值1萬6,700元之點
    數，係被告潘衡宇為本案犯行所得之不法利益，且未據扣案
    或返還告訴人，請依刑法第38條之1第1項前段及第3項之規
    定宣告沒收，並於全部或一部不能沒收或不宜執行沒收時，
    追徵其價額。
四、依刑事訴訟法第251條第1項提起公訴。
　  此　致
臺灣新北地方法院
中　　華　　民　　國　 111　　年　　10　　月　　7 　　日
　　　　　　　　　　　　　　　檢　察　官  洪郁萱
附表：
編號 時間(均為110年5月10日) 金額 1 晚間6時43分許 170元 2 晚間6時45分許 1,050元 3 晚間6時45分許 2,100元 4 晚間6時46分許 1,050元 5 晚間6時47分許 3,290元 6 晚間6時51分許 1,050元 7 晚間6時51分許 1,050元 8 晚間6時52分許 2,100元 9 晚間6時52分許 1,690元 10 晚間6時52分許 2,100元 11 晚間6時52分許 1,050元                               總計：1萬6,700元